【裁判字號】    95,訴,476
【裁判日期】    951116
【裁判案由】    毒品危害防制條例
【裁判全文】
臺灣宜蘭地方法院刑事判決               95年度訴字第476號
公  訴  人  臺灣宜蘭地方法院檢察署檢察官
被      告  甲○○
                    另案在監.
上列被告因毒品危害防制條例案件，經檢察官提起公訴（95年度
毒偵字第967號），本院合議庭裁定由受命法官獨任進行簡式審
判程序，爰不經通常程序，判決如下：
    主  文
甲○○施用第一級毒品，累犯，處有期徒刑玖月。
    事  實
一、甲○○前因施用毒品案件，經法院裁定執行觀察、勒戒後，
    認無繼續施用毒品傾向，由臺灣基隆地方法院檢察署檢察官
    於民國93年5月5日以93年度毒偵緝字第33號為不起訴處分確
    定，並於翌日執行完畢釋放。復因施用第一級毒品案件，經
    臺灣基隆地方法院於93年12月13日以93年度訴字第639號判
    決判處有期徒刑7月確定，於95年2月1日執行完畢出監。又
    因施用第一、二級毒品案件，於95年1月13日由最後審理事
    實法院分別判處有期徒刑8月及4月在案，經定應執行刑有期
    徒刑10月確定（尚未執行完畢）。詎仍不知戒除毒癮，於五
    年內復基於反覆施用第一級毒品海洛因（以下簡稱海洛因）
    之單一行為決意，自95年2月底某日起至95年7月8日某時止
    ，分別在基隆市區等地點，以每2日施用1次之頻率，反覆多
    次施用海洛因。嗣於95年7月9日下午3時30分許，另因毒品
    通緝案件，為警在基隆市○○路與愛四路口查獲，另警方得
    甲○○之同意後，於95年7月10日上午10時10分採驗尿液結
    果呈海洛因代謝物嗎啡陽性反應，因而查悉上情。
二、案經基隆市警察局第四分局報告臺灣基隆地方法院檢察署檢
    察官呈請臺灣高等法院檢察署檢察長令轉臺灣宜蘭地方法院
    檢察署檢察官偵查起訴。
    理  由
一、上揭事實，業據被告甲○○坦承不諱，復有昭信科技顧問股
    份有限公司所出具，結果呈海洛因代謝物嗎啡陽性反應之濫
    用藥物尿液檢體檢驗報告1份存卷可參，堪認被告之自白確
    與事實相符，應可採信。又查，被告前因施用毒品案件，經
    法院裁定執行觀察、勒戒後，認無繼續施用毒品傾向，由臺
    灣基隆地方法院檢察署檢察官於93年5月5日以93年度毒偵緝
    字第33號為不起訴處分確定，並於翌日執行完畢釋放。復因
    施用第一級毒品案件，經臺灣基隆地方法院於93年12月13日
    以93年度訴字第639號判決判處有期徒刑7月確定，於95年2
    月1日執行完畢出監。又因施用第一、二級毒品案件，經法
    院分別判處有期徒刑8月及4月，經定應執行刑有期徒刑10
    月確定（尚未執行完畢）等情，有臺灣高等法院被告前案紀
    錄表1份附卷可按，則被告於觀察、勒戒執行完畢後，於五
    年內復基於反覆施用海洛因之犯行，當堪認定，應予依法論
    科。
二、核被告所為，係犯毒品危害防制條例第10條第1項施用第一
    級毒品罪。而其持有第一級毒品之行為，為施用毒品之當然
    行為，屬吸收關係，應不再論以持有毒品罪。又查，被告前
    曾經觀察、勒戒及刑之宣告，有前開前案紀錄表1份可佐，
    仍無法自拔，再度施用海洛因，且被告自承其每2日需施用
    海洛因1次，施用頻率甚高，顯見已吸食成癮，被告確係有
    施用毒品之依賴性，其反覆成習之施用，在行為概念上，應
    評價認係包括一罪之集合犯，較符合社會通念及刑法學理。
    公訴人認應屬連續犯，尚有未洽，應予更正。另刑法業於94
    年2月2日經總統以華總一義字第09400014901號令修正公布
    ，並於95年7月1日施行（下稱新刑法，修正前刑法下稱舊刑
    法），復參酌最高法院95年5月23日刑事庭第8次會議決議意
    旨，新刑法第2條第1項之規定，係規範行為後法律變更所生
    新舊法律比較適用之準據法，於新刑法施行後，應適用新刑
    法第2條第1項之規定，為「從舊從輕」之比較，惟行為後須
    法律有變更，才有新舊法之比較。
    本件被告自95年2月底某日起至95年7月8日某時止反覆多次
    施用海洛因之行為，既屬跨連新舊刑法施用毒品之一個集合
    行為，其行為終了在新刑法施行後，即不生新舊法比較及從
    輕原則問題，應予敘明（參見林鈺雄著，「跨連新舊法之施
    用毒品行為－兼論行為單數與集合犯、接續犯概念之比較－
    ，臺灣本土法學雜誌第84期，第141頁以下」）。再者，被
    告前有事實欄所指之犯罪科刑及執行情形，有前揭前案紀錄
    表在卷可查，其於有期徒刑執行完畢，五年內故意再犯有期
    徒刑以上之本罪，為累犯，應依法加重其刑。爰審酌被告前
    即曾因施用毒品經觀察、勒戒及刑之宣告，已如前述，卻再
    度施用毒品，顯然毫無戒除毒品之決心，施用毒品期間非短
    ，頻率亦高，惟念被告之施用毒品犯行，乃屬對其自身健康
    之戕害行為，對社會所造成之損害尚非直接，於本院審理程
    序中坦承犯行，犯後態度尚佳等一切情狀，量處如主文所示
    之刑。
據上論斷，應依刑事訴訟法第273條之1第1項、第299條第1項前
段，毒品危害防制條例第10條第1項，刑法第11條前段、第47條
第1項，判決如主文。
本案經檢察官吳志成到庭執行職務。
中    華    民    國    95    年    11    月    16    日
                  刑事第三庭法  官  郭淑珍
以上正本證明與原本無異
如不服本判決應收受本判決後10日內向本院提出上訴書狀，其未
敘述上訴理由者，並得於提起上訴後10日內向本院補提理由書狀
 (均須按他造當事人之人數附繕本)「切勿逕送上級法院」。
                            書記官  林秀麗
中    華    民    國    95    年    11    月    16    日
附錄法條：
毒品危害防制條例第10條
施用第一級毒品者，處6月以上5年以下有期徒刑。


司法院資訊處製作；財團法人民間司法改革基金會備份。
